# 请教陈版主关于新建产线账务处理问题

提问人：tingxuege1988 时间：2020-09-06 08:05:02
公司新建产线 产线上月已经验收完毕（专门生产某种产品 ） 本月需要计提折旧 正常情况产线折旧这块会放到制造费用 然后分摊到对应的产品上 但是由于产线尚未生产产品 实务中折旧费用这块需要怎么处理 我这边有两个处理方法 1 ）先入固定资产 ，然后等到产线正式量产了之后在计提折旧 2 ）本月计提折旧，然后不分摊此部分的制造费用，等实际生产时再分摊到产品成本 不知是否合理 或者有没有更好的处理方法

回答人：chenyiwei
已达到预定可使用状态但尚未投入生产或产能不足部分对应的折旧直接计入管理费用处理。参考：《瑞华研究 2010～ 2019 汇编》之“问题1-5-2（生产不饱和期固定费用分摊的问题）”。